el: Υλικό στεγανοποίησης: Αλουμίνιο; Χαλκός; Γαλβανισμένος χάλυβας; Πλαστικό; Καουτσούκ; Άλλο
da: Blinkemateriale: Aluminum; Kobber; Galvaniseret stål; Plast; Gummi; Andet
ja: 点滅しているマテリアル: アルミニウム; コッパー; 亜鉛メッキスチール; プラスチック; ゴム; その他
vi: Vật liệu flashing: Nhôm; Màu đồng đỏ; Thép mạ kẽm; Nhựa; Cao su; Khác
bg-BG: Материал на покривните обшивки: Алуминий; Мед; Поцинкована стомана; Пластмаса; Каучук; Други
hr-HR: Materijal limenog obruba: Aluminij; Bakar; Pocinčani čelik; Plastika; Guma; Ostalo
es: Material tapajuntas: Aluminio; Cobre; Acero galvanizado; Plástico; Goma; Otros
de: Anschlussmaterial: Aluminium; Kupfer; Galvanisierter Stahl; Kunststoff; Gummi; Sonstiges
zh-TW: 閃光材料: 鋁; 紅銅色; 鍍鋅鋼; 塑膠; 橡膠; 其他
ko: 플래싱 소재: 알루미늄; 구리; 아연도금강; 플라스틱; 고무; 기타
ro-RO: Material impermeabilizare: Aluminiu; Cupru; Otel galvanizat; Plastic; Cauciuc; Altele
cs: Blýskavý materiál: Hliník; Měděná; Galvanizovaná ocel; Plast; Guma; Jiné
fi: Pellityksen materiaali: Alumiini; Kupari; Galvanoitu teräs; Muovi; Kumi; Muu
ru: Материал компонента водосточной системы: Алюминий; Медь; Оцинкованная сталь; Пластик; Резина; Другой
sv: Bandstål - material: Aluminium; Koppar; Galvaniserat stål; Plast; Gummi; Övrigt
zh-CN: 防水板材质: 铝; 铜色; 镀锌钢; 塑料; 橡胶; 其他
nl: Afdichtingsmateriaal: Aluminium; Koper; Gegalvaniseerd metaal; Plastic; Rubber; Andere
lt-LT: Sandarinimo elemento medžiaga: Aliuminis; Varis; Galvanizuotas plienas; Plastikas; Kaučiukas; Kita
th: วัสดุที่ใช้ทำแฟลชชิ่ง: อะลูมิเนียม; สีทองแดง; เหล็กกล้ากัลวาไนซ์; พลาสติก; ยาง; อื่นๆ
tr: Flash malzemesi: Alüminyum; Bakır; Galvanize çelik; Plastik; Kauçuk; Diğer
nb: Blinkemateriale: Aluminium; Kobber; Galvanisert stål; Plast; Gummi; Annet
sl-SI: Material strešne obrobe: Aluminij; Baker; Pocinkano jeklo; Plastika; Guma; Drugo
en: Flashing material: Aluminum; Copper; Galvanized steel; Plastic; Rubber; Other
pl: Materiał pokrywy dachowej: Aluminium; Miedź; Stal cynkowana; Tworzywo sztuczne; Guma; Inne
pt-PT: Material de intermitência: Alumínio; Cobre; Aço galvanizado; Plástico; Borracha; Outro
fr: Matériau du flash: Aluminum; Cuivre; Acier aluminisé; Plastique; Caoutchouc; Autre
pt-BR: Material piscante: Alumínio; Cobre; Aço galvanizado; Plástico; Borracha; Outro
hu: Tetőbádogozás anyaga: Alumínium; Réz; Horganyzott acél; Műanyag; Gumi; Egyéb
it: Materiale lampeggiante: Alluminio; Rame; Acciaio galvanizzato; Plastica; Gomma; Altro
sk-SK: Blikajúci materiál: Hliník; Meď; Pozinkovaná oceľ; Plast; Guma; Iné